【裁判字號】    98,裁聲,110
【裁判日期】    981119
【裁判案由】    訴訟救助
【裁判全文】
最  高  行  政  法  院  裁  定
                                     98年度裁聲字第110號
聲  請  人  羅金瑩
上列聲請人因與相對人臺灣高等法院檢察署間假處分再審事件（
98年度聲再字第409號），聲請訴訟救助，本院裁定如下：
    主  文
聲請駁回。
聲請訴訟費用由聲請人負擔。
    理  由
一、按「當事人無資力支出訴訟費用者，法院應依聲請准予救助
    。」「經分會准予法律扶助之無資力者，其於訴訟程序中，
    向法院聲請訴訟救助時，應准予訴訟救助。但另有不符法律
    扶助事實之證明者，不在此限。」行政訴訟法第101條、法
    律扶助法第62條固分別定有明文。惟此項救助之事由，依行
    政訴訟法第102條第2項、第3項及第176條準用民事訴訟法第
    284條規定，應提出能即時調查之證據以釋明之，或由受訴
    行政法院管轄區域內有資力之人提出保證書代之。而所謂無
    資力，係指窘於生活，且缺乏經濟上之信用而言。
二、本件聲請人因與相對人間聲請假處分事件，經臺北高等行政
    法院於民國（下同）98年5月7日以98年度全字第25號裁定駁
    回後，聲請人不服，向本院提起抗告，復經本院於98年6月1
    8日以98年度裁字第1517號裁定駁回（下稱原確定裁定）。
    聲請人復對原確定裁定聲請再審，並聲請訴訟救助，主張略
    以：聲請人並非不願繳納再審裁判費，實保管金餘額未足新
    臺幣1,000元，基於理念之爭取，不得已聲請本件再審；聲
    請所執理由悉依本院所揭：本件假處分所受公益及損害相較
    ，顯無准予定暫時狀態處分之必要等云云，在公益與個人力
    學上進、終身學習並無絲毫關連或影響者，還值得作其他人
    犯之榜樣，從公益上反增彰其效；本件非顯無勝訴之望，依
    臺北高等行政法院98年5月7日98年度救字第28號裁定（下稱
    附件一）所載聲請人財力物力資料，確屬無資力之人無誤，
    亦可得即時調查之證據等語，經查聲請人雖提出附件一用以
    釋明其無資力，然附件一所據以裁准救助之裁定（臺灣高等
    法院97年9月30日97年度抗字第1341號裁定及臺灣臺北地方
    法院97年10月21日97年度救字第67號裁定）距今已一年有餘
    ，無法認定聲請人現今是否仍屬無資力，且聲請人未釋明其
    本身究有何缺乏經濟上信用之情事，亦未提出其他得即時調
    查之證據。又經本院函詢財團法人法律扶助基金會結果為：
    聲請人曾於函查案件無相關之他案來會申請法律扶助，但遭
    該會駁回，而此函查案件則未曾來會申請，故無法提供聲請
    人符合無資力要件之證明文件等語，有財團法人法律扶助基
    金會臺北分會98年8月5日（98）法北永字第723號函附卷可
    稽。綜上，本件並不足以認定聲請人窘於生活，且缺乏經濟
    上之信用，其聲請訴訟救助即屬不應准許，應予駁回。
三、依行政訴訟法第104條、民事訴訟法第95條、第78條，裁定
    如主文。
中    華    民    國    98    年    11    月    19    日
                    最高行政法院第七庭
                        審判長法官  藍  獻  林
                              法官  廖  宏  明
                              法官  張  瓊  文
                              法官  姜  素  娥
                              法官  林  文  舟

以  上  正  本  證  明  與  原  本  無  異
中    華    民    國    98    年    11    月    23    日
                              書記官  邱  彰  德

司法院資訊處製作；財團法人民間司法改革基金會備份。
